【裁判字號】    88,訴,360
【裁判日期】    900105
【裁判案由】    違反森林法等
【裁判全文】
台灣嘉義地方法院刑事判決                          八十八年度訴字第三六號
    公  訴  人  台灣嘉義地方法院檢察署檢察官
    被      告  戊○○
                甲○○
右列被告等因違反森林法等案件，經檢察官提起公訴（八十八年度偵字第三六七九號
），本院判決如左：
    主  文
戊○○結夥二人以上竊取森林主產物，為搬運贓物，使用車輛，累犯，處有期徒刑壹
年，併科罰金新臺幣壹拾貳萬肆仟貳佰元，罰金如易服勞役，以新臺幣玖佰元（即銀
元參佰元）折算壹日。扣案之鏈鋸貳台、鏈條固定鋼板參片、鏈條參條、破壞剪壹支
、角尺壹支、對講機肆具、紋力繩壹付均沒收。
甲○○結夥二人以上竊取森林主產物，為搬運贓物，使用車輛，處有期徒刑拾月，併
科罰金新台幣壹拾貳萬肆仟貳佰元，罰金如易服勞役，以新臺幣玖佰元（即銀元參佰
元）折算壹日。緩刑伍年。扣案之鏈鋸貳台、鏈條固定鋼板參片、鏈條參條、破壞剪
壹支、角尺壹支、對講機肆具、紋力繩壹付均沒收。
    事  實
一、己○○於民國八十八年五月二十七日凌晨二時許，分別以新台幣（下同）三千元
    之代價，僱用乙○○、戊○○（有違反麻醉藥品管制條例、竊盜等前科，最後一
    次於八十三年間因竊盜罪經本院判處有期徒刑五月，台灣高等法院台南分院駁回
    上訴確定，並於八十四年十二月二十一日執行完畢）二人，以二千元之代價僱用
    甲○○、丙○○二人，共同基於為自己不法所有之意圖之犯意聯絡，由戊○○駕
    駛己○○所提供之已卸下車牌之自小貨車搭載丙○○，乙○○駕駛車號ＶＮ─五
    一七五號車上載己○○所提供之其所有鏈鋸二台、鏈條固定鋼板三片、鏈條三條
    、破壞剪一支、角尺一支、對講機四具、汽油空桶二桶、紋力繩一副等工具並搭
    載己○○、甲○○，彼此以上開對講機四具互相聯絡，共同前往嘉義縣阿里山鄉
    大埔事業區第一八六經濟林地內，並共同持前揭工具（對講機、汽油空桶除外）
    將不詳姓名年籍之人所盜伐國有嘉義林區管理處管領之上開經濟林區內之牛樟木
    鋸下一塊並切割為角材[材積共計零點六九立方公尺（公訴人誤為一八點八六立
    方公尺），被害山價為四萬一千四百元]後搬運上戊○○所駕駛之自小貨車，予
    以竊取得手，並以該車運送下山，嗣於同日上午六時三十分許，途經阿里山鄉○○村○○○○○道路經警當場查獲，並扣得前述之牛樟角材一塊即羅煥得所有之
    供犯罪所用之鏈鋸二台、鏈條固定鋼板三片、鏈條三條、破壞剪一支、角尺一支
    、對講機四具、紋力繩一副及非供犯罪所用之汽油空桶二桶，因而查知上情。
二、案經嘉義縣警察局竹崎分局報請臺灣嘉義地方法院檢察署檢察官偵查起訴。
    理  由
一、訊據被告戊○○、甲○○對於右揭竊取牛樟樹之事實均坦承不諱，核與共同被告
    己○○、乙○○、丙○○於警訊、偵查及本院調查審理時供述一致，亦與證人即
    嘉義林區管理處奮起湖工作站技術士丁○○於警訊及本院調查時所證述之情節相
    符，並有扣案之牛樟角材一塊、鏈鋸二台、鏈條固定鋼板三片、鏈條三條、破壞
    剪一支、角尺一支、對講機四具、紋力繩一副及汽油空桶二桶可資佐證，事證明
    確，被告戊○○、甲○○犯行洵堪認定。
二、查牛樟木乃森林之主產物，被告戊○○、甲○○與共同被告己○○、乙○○、丙○○竊取自不詳姓名年籍之人在嘉義林區管理處管領之大埔事業區第一八六林班
    所盜伐之上開牛樟木切割之牛樟角材一塊，並使用自小貨車搬運，均係犯森林法
    第五十二條第一項第四款、第六款之罪。被告己○○、乙○○、戊○○、丙○○
    、甲○○係共同為之，有犯意連絡、行為分擔，皆為共同正犯。被告戊○○前曾
    受有期徒刑之執行完畢，有嘉義地方法院檢察署刑案資料查註紀錄表附卷可稽，
    於五年內再犯本罪，為累犯，依法加重其刑。而本件被盜之牛樟角材一塊被害價
    格（山價）為新台幣四萬一千四百元，此有卷附嘉義林區管理處奮起湖工作站查
    扣遺留木數量明細表可按。公訴人認被告等係共同竊取自共同被告己○○於八十
    八年五月九日在嘉義林區管理處所管領之大埔事業區第一八六林班內盜伐之牛樟
    木所切割下之牛樟角材，惟公訴人係以被告等係受己○○僱請於凌晨二時許之黑
    夜中，由己○○帶領至上開一八六林班內竊取牛樟，而推論己○○盜伐牛樟木，
    惟共同被告己○○迭於警訊、偵審中均堅詞否認有盜伐牛樟木之犯行，且查無其
    他積極證據足資證明被告己○○盜伐牛樟木，公訴人徒以推論之方式認定被告己○○盜伐牛樟木，容有未恰。爰審酌被告戊○○素行不佳，被告甲○○並無前科
    素行尚稱良好，其等犯罪所生之損害不輕，為一己私利，任意破壞國有資源，然
    被告二人係受己○○僱請及被告二人犯後均坦承犯行態度良好等一切情狀，認公
    訴人求處被告戊○○有期徒刑三年、被告甲○○有期徒刑二年係屬過重，而各量
    處如主文所示之刑，被告二人均各併科贓額（即被害山價）四萬一千四百元三倍
    之罰金即十二萬四千二百元，罰金部分併諭知易服勞役之折算標準。末查：被告
    甲○○前未曾受有期徒刑以上刑之宣告，本件係因貪圖運費而受己○○所僱用犯
    本罪，犯後尚知坦承犯行，深具悔意，經此刑之宣告後，應知警惕而無再犯之虞
    ，本院因認暫不執行其刑為當，爰就被告甲○○犯行部分，予以宣告緩刑五年，
    用啟自新。至扣案之鏈鋸二台、鏈條固定鋼板三片、鏈條三條、破壞剪一支、角
    尺一支、對講機四具、紋力繩一付係共同被告己○○所有並供犯罪所用，業據其
    供承在卷，爰依法宣告沒收，而汽油空桶二桶因非供本件犯罪所用，不予宣告沒
    收。
三、公訴意旨另以前揭犯罪事實欄所載被告等所共同竊取牛樟所在之嘉義縣阿里山鄉
    大埔事業區第一八六林地為保安林，因認被告等另共同涉犯森林法第五十二條第
    一項第一款之犯行，惟經本院向行政院農業委員會林務局嘉義林區管理處函詢上
    開林地是否為保安林結果係「經查大埔事業區第一八六林班非屬保安林」，有該
    處八十八年十二月二日八八嘉政字第一六二二零號函附於本院卷可稽，是尚難對
    被告等以森林法第五十二條第一項第一款相繩，惟公訴人認此部份犯行與前揭論
    罪科刑之部分有事實上一罪的關係，爰不另為無罪之諭知。
四、本件共同被告己○○、乙○○、丙○○，經合法傳喚均未到庭審理辯論，爰另俟
    其等到案後再行審理。
據上論斷，應依刑事訴訟法第二百九十九條第一項前段，森林法第五十二條第一項第
四款、第六款，刑法第十一條前段、第二十八條、第四十七條、第四十二條第三項、
第七十四條第一款，罰金罰鍰提高標準條例第二條，現行法規所定貨幣單位折算新臺
幣條例第二條，判決如主文。
本案經檢察官吳基華到庭執行職務。
中    華    民    國      九十      年      一        月          五    日
                                      臺灣嘉義地方法院刑事第一庭
                                          法  官  劉  瓊  雯
右正本證明與原本無異。
如不服本判決，應於判決送達後十日內向本院提出上訴狀( 應附繕本 )。
中    華    民    國      九十      年      一        月        十一    日
                                          書記官  陳  冠  學


司法院資訊處製作；財團法人民間司法改革基金會備份。
